臺灣高等法院民事判決　　　　　　　　　98年度上字第1190號
上　訴　人　林於棵
　　　　　　林彰煓
　　　　　　林彰義
　　　　　　林彰滉
　　　　　　林章根
　　　　　　林章機
　　　　　　林於炎
共　　　同
訴訟代理人　呂理胡律師
上　訴　人　林素貞
　　　　　　林正男
　　　　　　林彰品
　　　　　　林彰華
　　　　　　林章田
　　　　　　林章水
　　　　　　林彰集
　　　　　　林彰
　　　　　　林章淇
　　　　　　林彰清
　　　　　　林維船
　　　　　　林章洪
　　　　　　林祥森
　　　　　　林章烜
　　　　　　林於正
　　　　　　林於萍
　　　　　　林於勳
　　　　　　林於榮
　　　　　　林於臺
　　　　　　林章照
　　　　　　林於朝
　　　　　　林於享
　　　　　　林於澄
　　　　　　林於鍾
　　　　　　林於堂
　　　　　　林奔妹
　　　　　　林彰萬
　　　　　　林彰淡
　　　　　　林彰鈺
　　　　　　林彰忠
　　　　　　林於強
　　　　　　林錦銹
　　　　　　林彰壟
　　　　　　林彰鋒
　　　　　　林彰浮
　　　　　　林于清
　　　　　　梁美鳳
　　　　　　梁翠萍
　　　　　　梁翠宜
　　　　　　梁翠霞
　　　　　　梁金鳳
　　　　　　林永基
　　　　　　林錦政
　　　　　　林國壽
　　　　　　梁林森
　　　　　　林秀齡
　　　　　　曾林秀琴
　　　　　　傅林秀月
　　　　　　陳梁春秀
　　　　　　富學英
　　　　　　林彰柯
　　　　　　林彰越
　　　　　　林彰男
　　　　　　林彰茂
　　　　　　林於盛
　　　　　　林於乾
　　　　　　林於能
　　　　　　林於進
　　　　　　林於遠
　　　　　　林於源
　　　　　　林於銓
　　　　　　林於澧
　　　　　　林天善
　　　　　　林天道
　　　　　　林天順
　　　　　　林於煋
　　　　　　林寶珠
　　　　　　林桂香
　　　　　　林基樹
　　　　　　林於煥
　　　　　　林於玉
　　　　　　林於寶
　　　　　　林於誠
　　　　　　林彰讚
　　　　　　林於晃
　　　　　　林於亮
　　　　　　林於剛
　　　　　　林壽光
　　　　　　林於熒
　　　　　　林於杉
　　　　　　林於浩
　　　　　　林於誦
　　　　　　林於念
　　　　　　黃林玉嬌
　　　　　　許林玉裳
　　　　　　王林志芳
　　　　　　林康妹
　　　　　　林天基
　　　　　　林秀蘭
　　　　　　林秀菊
　　　　　　林秀華
　　　　　　林彰潭
　　　　　　林文清
　　　　　　林玉良
　　　　　　林冉妹
　　　　　　林章澄
　　　　　　梁涂梅蘭
　　　　　　林彰營
　　　　　　林淑萍
　　　　　　林於城
被　上訴人　林章臺
訴訟代理人　楊敏宏律師
複　代理人　邱永豪律師
　　　　　　葉茂華律師
上列當事人間請求返還土地等事件，上訴人對於中華民國98年9
月30日臺灣桃園地方法院97年度訴字第873號第一審判決提起上
訴，本院於100年1月18日言詞辯論終結，判決如下：
    主      文
上訴駁回。
第二審訴訟費用由上訴人林於棵、林彰煓、林彰義、林彰滉、林
章根、林章機及林於炎負擔。
    事實及理由
壹、程序方面：
一、本件上訴人林於棵、林彰煓、林彰義、林彰滉、林章根、林
    章機及林於炎（下稱林於棵等7人）係本於共有之法律關係
    ，訴請被上訴人拆屋還地及返還相當於租金之利益，核其訴
    訟標的對於原審共同訴訟人必須合一確定，且上訴人林於棵
    等7人係以非基於其個人之理由提起上訴，該上訴行為乃有
    利於同造共同訴訟人林素貞、林正男、林彰品、林彰華、林
    章田、林章水、林彰集、林彰、林章淇、林彰清、林維船
    、林章洪、林祥森、林章烜、林於正、林於萍、林於勳、林
    於榮、林於臺、林章照、林於朝、林於享、林於澄、林於鍾
    、林於堂、林奔妹、林彰萬、林彰淡、林彰鈺、林彰忠、林
    於強、林錦銹、林彰壟、林彰鋒、林彰浮、林于清、梁美鳳
    、梁翠萍、梁翠宜、梁翠霞、梁金鳳、林永基、林錦政、林
    國壽、梁林森、林秀齡、曾林秀琴、傅林秀月、陳梁春秀、
    富學英、林彰柯、林彰越、林彰男、林彰茂、林於盛、林於
    乾、林於能、林於進、林於遠、林於源、林於銓、林於澧、
    林天善、林天道、林天順、林於煋、林寶珠、林桂香、林基
    樹、林於煥、林於玉、林於寶、林於誠、林彰讚、林於晃、
    林於亮、林於剛、林壽光、林於熒、林於杉、林於浩、林於
    誦、林於念、黃林玉嬌、許林玉裳、王林志芳、林康妹、林
    天基、林秀蘭、林秀菊、林秀華、林彰潭、林文清、林玉良
    、林冉妹、林章澄、梁涂梅蘭、林彰營、林淑萍、林於城（
    下稱林素貞等100人），其上訴之效力自應及於林素貞等100
    人，爰併列林素貞等100人為上訴人。
二、上訴人林於棵等7人及上訴人林素貞等100人就本件訴訟標的
    既須合一確定，上訴人林於享於本院審理期間，具狀聲請「
    撤銷視同上訴人」（本院卷(一)第298頁），上訴人林於棵等7
    人亦陳明林於享於原審即不願意起訴，請將林於享視同於原
    審未起訴（本院卷(二)第123頁），依民事訴訟法第56條第1項
    第1款共同訴訟人中一人之行為不利於共同訴訟人者，對於
    全體不生效力之規定，對於其餘上訴人不生效力，本院仍應
    將林於享列為上訴人。
三、上訴人林素貞等100人經合法通知，未於言詞辯論期日到場
    ，核無民事訴訟法第386條所列各款情形之一，爰依被上訴
    人之聲請，由其一造辯論而為判決。
貳、實體方面：
一、上訴人主張：上訴人為坐落桃園縣平鎮市○鎮段755地號土
    地（下稱系爭土地）之共有人，被上訴人無正當權源而占用
    系爭土地如附圖所示B、C、D、E、F、G、H部分合計930平方
    公尺（下稱上開土地），期間長達二、三十年之久。而共有
    物之出租乃共有物之管理行為，共有人間應另訂出租管理方
    法之契約，共有人中之一人或數人對外所為出租等管理行為
    時，該租賃契約始對其他共有人生拘束力。被上訴人並未證
    明系爭土地共有人間訂有由林漢煌等人出租管理之契約，亦
    未證明林榮煥公祖賞管理委員會（下稱林榮煥祭祀公業管委
    會）經系爭土地共有人全體授權，所提出其與林漢煌等人於
    民國61年11月14日所訂立之合約書（下稱系爭合約）及林榮
    煥祭祀公業95年10月29日會議紀錄，對上訴人不生租賃之效
    力。上訴人自得本於所有權，請求被上訴人拆除上開土地上
    之地上物，將土地回復原狀返還上訴人及其他共有人全體。
    又被上訴人無權占有上開土地，顯係無法律上原因而受有相
    當於租金之使用土地利益，致上訴人受有侵害，上訴人亦得
    依民法第179條規定，請求被上訴人返還相當於租金之利益
    。爰依民法第821條、第767條及第179條規定，求為判命被
    上訴人拆屋還地及返還相當於租金之利益（原審為上訴人敗
    訴之判決，上訴人不服，就下開聲明部分提起上訴，其餘不
    利部分未據聲明不服，已告確定），並上訴聲明：(一)原判決
    關於駁回上訴人下開請求部分廢棄。(二)上開廢棄部分，被上
    訴人應將上開土地上之地上物拆除，將土地回復原狀返還上
    訴人及其他共有人全體。(三)被上訴人應給付上訴人各如附表
    所示之不當得利金額，及自97年5月15日起至返還土地之日
    止，按月依每坪新臺幣（下同）100元計算給付上訴人。(四)
    願供擔保請准宣告假執行。
二、被上訴人則以：系爭土地為林榮煥祭祀公業所遺留，縱有非
    林氏之外姓共有人，亦係因繼承而取得，即系爭土地全為林
    榮煥祭祀公業之後代林姓子孫所共有。租賃為管理行為，共
    有之土地設有管理人者，該管理人出租所管理之土地，如未
    逾其管理權限，對於土地共有人仍發生租賃之效力。系爭土
    地之共有人近兩百人，每人之應有部分甚少，倘未設管理人
    ，無法為土地之有效使用收益，林榮煥祭祀公業管委會曾於
    95年第4次委員會議，將被上訴人租用系爭土地逾30餘年乙
    事列入討論事項並作成決議，復由該管委會現任主任委員林
    維榜執行該決議。嗣於96年5月間，由林維榜及上訴人林彰
    萬以被上訴人為相對人，向臺灣桃園地方法院中壢簡易庭聲
    請調升租金，可見林維榜確有管理系爭土地之權限，其所為
    之出租行為對全體共有人發生效力，應認兩造間就系爭土地
    訂有租賃契約。再者，系爭土地自61年11月14日出租被上訴
    人，迄今逾30餘年，其間他共有人從未干涉並容忍被上訴人
    就租賃物為使用收益，亦可認他共有人已默示同意斯時土地
    管理人林漢煌等人代表土地全體共有人將系爭土地出租被上
    訴人，被上訴人乃有權占有上開土地。民法第821條規定各
    共有人對於第三人得就共有物之全部為本於所有權之請求，
    係指民法第767條所規定之物權請求權，上訴人請求被上訴
    人返還不當得利予上訴人及其他共有人全體，於法未合。系
    爭土地申報地價每平方公尺僅384元，上訴人卻以每坪按月1
    00元計算，有違土地法之規定，又如以租穀（谷）換算現金
    ，上訴人所請求之金額高達1,200倍，難謂公允。況上開土
    地位置偏僻，工商業凋零，土地利用價值甚低，非上訴人據
    以請求之訴外人桃園縣私立治平高級中學（下稱治平高中）
    租地可比擬，上訴人比照治平高中之租金計算不當得利，顯
    不適當等語，資為抗辯。並答辯聲明：(一)上訴駁回。(二)願供
    擔保請准宣告免為假執行。
三、本院依職權調閱臺灣桃園地方法院中壢簡易庭96年度壢調字
    第70號調升租金事件卷宗。
四、上訴人主張上開土地為被上訴人占有使用已逾30年；被上訴
    人抗辯系爭土地於52年4月10日因分割而增加同地段755-3及
    755-4地號兩筆土地，該3筆土地之共有人包括上訴人在內大
    致相同，均為林榮煥祭祀公業之派下子孫等事實，有土地登
    記謄本、平鎮地政事務所土地複丈成果圖及被上訴人整理之
    上開3筆土地共有人名冊等可稽（原審卷(一)第7-9、51-96、1
    18-199、206頁、卷(二)第199-239、283-327頁），復分別為
    對造所不爭執，均堪信為真實。
五、上訴人主張被上訴人無權占用上開土地，應拆除地上物將上
    開土地回復原狀返還上訴人，及返還相當於租金之利益云云
    ，則為被上訴人所否認，並以上開情詞置辯。則本件應審酌
    ：系爭土地是否設有管理人？如有，該管理人有無將系爭土
    地出租予被上訴人？若兩造間就系爭土地無租賃關係，則被
    上訴人使用上開土地所受相當於租金之不當得利，應如何計
    算？經查：
  (一)被上訴人抗辯林榮煥祭祀公業管理人林漢煌等人，早於61年
    11月14日即將系爭土地出租予被上訴人，迄今逾30餘年，嗣
    林榮煥祭祀公業管委會於95年10月29日召開委員會議，討論
    被上訴人租用系爭土地應如何處理之事宜，經決議授權主任
    委員林維榜以訴訟方式處理解決等情，業據提出系爭合約及
    林榮煥祭祀公業管委會95年度第4 次委員會紀錄為證（原審
    卷(一)第34-35 、109 頁）。本院衡以上訴人並不爭執自系爭
    土地分割出之同地段755-3 及755-4 地號土地，現由林榮煥
    祭祀公業管委會主任委員林維榜出租予治平高中及收取租金
    之事實（原審卷(三)第61頁），復有土地租賃契約書影本可憑
    （原審卷(一)第12頁）；再佐以證人林維榜所證稱：「（問：
    755-3、755-4 有無選任你為管理土地的代表人？）沒有，
    只是口頭推舉而已」等語( 原審卷(二)第278 頁) ，堪認系爭
    土地共有人已選任並授權管理人管理系爭土地，僅未訂立書
    面而已。
  (二)按租賃為管理行為，共有之土地倘設有管理人者，管理人之
    出租所管理之土地，並不逾越其管理之權限，對於土地共有
    人仍發生租賃之效力（最高法院82年度臺上字第660號判決
    意旨參照）。被上訴人抗辯其租用上開土地均按時付租乙情
    ，業據提出租金收據影本為證(原審卷(一)第111-117頁），復
    經證人林茂順結證稱其曾收取被上訴人所支付自81年起至94
    年間之租金，並將所收取之租金交予林維榜屬實(原審卷(二)
    第2-3頁)；證人林維榜亦證稱其業收訖被上訴人繳交之租金
    ，並將所收取之租金製作帳冊公告全體共有人知悉等語(原
    審卷(二)第3-4頁)，堪認上訴人已默示同意林維榜以系爭土地
    管理人之身分收取被上訴人所交付之租金。再者，被上訴人
    占用上開土地面積達930平方公尺，及其上有二層樓之鐵皮
    屋及磚造房屋等地上建物，現於其上經營滷味之餐飲業工廠
    等情，業經原審法院至現場履勘屬實，並有勘驗測量筆錄及
    現場照片可稽（原審卷(一)第28-30、47頁）。以被上訴人使
    用上開土地面積甚廣，且其使用方式係經營餐飲業，甚易發
    現，於被上訴人長達30餘年之占用期間，上訴人從未干涉並
    容忍被上訴人對上開土地之使用收益，亦足認上訴人已默示
    同意斯時系爭土地管理人林漢煌等人代表系爭土地全體共有
    人將土地出租予被上訴人。又上訴人林彰萬及林榮煥祭祀公
    業管委會現任管理人林維榜，於林榮煥祭祀公業管委會95年
    10月29日決議後，即於96年5 月14日向臺灣桃園地方法院中
    壢簡易庭聲請命被上訴人調升租金之事實（96年度壢調字第
    70號），業經本院調取上開卷宗查閱無誤。倘兩造間就系爭
    土地未定有租賃契約，上訴人林彰萬及林榮煥祭祀公業管委
    會現任管理人林維榜自無庸亦無權向法院聲請調升租金；況
    由該林彰萬及林維榜所具「民事調解聲請狀」所載「緣聲請
    人林彰萬與林維榜等所共有坐落桃園縣平鎮市○鎮段755 地
    號土地，前於61年11月14日聲請人林彰萬與其他土地共有人
    林漢煌等代表土地全部共有人出租約300 坪部分土地與相對
    人（即被上訴人）使用…」（原審卷(一)第37頁），益徵被上
    訴人上開其已與系爭土地之管理人就系爭土地訂立租賃契約
    之抗辯為可信。
  (三)上訴人既已為明示或默示之同意授權林漢煌等人及林維榜為
    系爭土地之管理人，並先後由渠等將系爭土地出租予被上訴
    人，兩造間就系爭土地即有租賃契約存在，則被上訴人占用
    上開土地為使用收益，難謂係無權占有，不生被上訴人使用
    上開土地受有相當於租金之利益之問題，本院自無庸就如何
    計算其數額為審酌。
六、綜上所述，上訴人本於民法第821條、第767條所有權之法律
    關係，請求被上訴人拆除上開土地上之地上物，將上開土地
    回復原狀返還上訴人，及依民法第179條不當得利之法律關
    係，請求被上訴人返還相當於租金之利益，均屬無據而不應
    准許。原審就此部分為上訴人敗訴之判決，並駁回其假執行
    之聲請，核無違誤。上訴意旨指摘原判決此部分不當，求予
    廢棄改判，為無理由，應予駁回。
七、本件事證已臻明確，兩造其餘主張、陳述及所提證據資料，
    經本院斟酌後，認與判決結果不生影響，爰不逐一論述，併
    此敘明。
八、據上論結，本件上訴為無理由，依民事訴訟法第449條第1項
    、第85條第1項前段、第56條之1第5項、第463條、第385條
    第1項前段，判決如主文。
中    華    民    國    100    年    2    月    1     日
                    民事第十四庭
                         審判長法  官 林金村
                               法  官 周祖民
                               法  官 王麗莉
正本係照原本作成。
如不服本判決，應於收受送達後20日內向本院提出上訴書狀，其
未表明上訴理由者，應於提出上訴後20日內向本院補提理由書狀
（均須按他造當事人之人數附繕本）上訴時應提出委任律師或具
有律師資格之人之委任狀；委任有律師資格者，另應附具律師資
格證書及釋明委任人與受任人有民事訴訟法第466條之1第1項但
書或第2項（詳附註）所定關係之釋明文書影本。如委任律師提
起上訴者，應一併繳納上訴審裁判費。
中    華    民    國   100    年    2     月    1     日
                              書記官  余姿慧
附註：
民事訴訟法第466條之1（第1項、第2項）：
對於第二審判決上訴，上訴人應委任律師為訴訟代理人。但上訴
人或其他法定代理人具有律師資格者，不在此限。
上訴人之配偶、三親等內之血親、二親等內之姻親，或上訴人為
法人、中央或地方機關時，其所屬專任人員具有律師資格並經法
院認為適當者，亦得為第三審訴訟代理人。
附表：
附註：１、以每月每坪100元計算。
      ２、回溯5 年之不當得利額。
      ３、土地總面積18533平方公尺。
＃＃不當得利總額：930 平方公尺×0.3025×100 ×12×5 ＝
                  168 萬7950元
┌────┬────────┬───────┬──────┬───────┬───────┬─┐
│        │(A)不當得利     │(B)被佔用     │(C)上訴人應 │(D)上訴人被佔 │(E)上訴人各   │備│
│        │   總額         │   土地面     │   有部分   │   用之應有部 │   別得請求   │  │
│上訴人  │   (新臺幣,元)  │   積         │  ( 分子/   │   分面積＝(B)│   不當得利   │  │
│        │                │   (平方公尺) │    分母)   │   ＊(C)      │   數額＝(A)  │  │
│        │                │              │            │   ( 平方公尺)│   ＊(C)      │  │
│        │                │              │            │              │( 新臺幣, 元) │註│
├────┼────────┼───────┼──┬───┼───────┼───────┼─┤
│林於棵  │0000000         │930           │6   │504   │11.100        │ 20094.6      │  │
├────┼────────┼───────┼──┼───┼───────┼───────┼─┤
│林彰煓  │0000000         │930           │1   │378   │ 2.460        │  4465.5      │  │
├────┼────────┼───────┼──┼───┼───────┼───────┼─┤
│林彰義  │0000000         │930           │1   │392   │ 2.372        │  4306        │  │
├────┼────────┼───────┼──┼───┼───────┼───────┼─┤
│林素真  │0000000         │930           │1   │196   │ 4.745        │  8612        │  │
├────┼────────┼───────┼──┼───┼───────┼───────┼─┤
│林正男  │0000000         │930           │1   │196   │4.745         │  8612        │  │
├────┼────────┼───────┼──┼───┼───────┼───────┼─┤
│林彰品  │0000000         │930           │15  │2880  │4.844         │  8791.4      │  │
├────┼────────┼───────┼──┼───┼───────┼───────┼─┤
│林彰華  │0000000         │930           │15  │2880  │4.844         │  8791.4      │  │
├────┼────────┼───────┼──┼───┼───────┼───────┼─┤
│林章田  │0000000         │930           │6   │ 504  │11.071        │ 20094.6      │  │
├────┼────────┼───────┼──┼───┼───────┼───────┼─┤
│林章水  │0000000         │930           │3   │1008  │ 2.768        │  5023.7      │  │
├────┼────────┼───────┼──┼───┼───────┼───────┼─┤
│林彰集  │0000000         │930           │3   │1008  │ 2.768        │  5023.7      │  │
├────┼────────┼───────┼──┼───┼───────┼───────┼─┤
│林彰  │0000000         │930           │3   │1008  │ 2.768        │  5023.7      │  │
├────┼────────┼───────┼──┼───┼───────┼───────┼─┤
│林章淇  │0000000         │930           │3   │1008  │ 2.768        │  5023.7      │  │
├────┼────────┼───────┼──┼───┼───────┼───────┼─┤
│林彰清  │0000000         │930           │3   │ 504  │ 5.536        │ 10047.3      │  │
├────┼────────┼───────┼──┼───┼───────┼───────┼─┤
│林彰滉  │0000000         │930           │3   │ 504  │ 5.536        │ 10047.3      │  │
├────┼────────┼───────┼──┼───┼───────┼───────┼─┤
│林彰營  │0000000         │930           │3   │ 504  │ 5.536        │ 10047.3      │  │
├────┼────────┼───────┼──┼───┼───────┼───────┼─┤
│林維船  │0000000         │930           │18  │2016  │ 8.304        │ 15071        │  │
├────┼────────┼───────┼──┼───┼───────┼───────┼─┤
│林章洪  │0000000         │930           │1   │1008  │ 0.923        │  1674.6      │  │
├────┼────────┼───────┼──┼───┼───────┼───────┼─┤
│林祥森  │0000000         │930           │1   │1008  │ 0.923        │  1674.6      │  │
├────┼────────┼───────┼──┼───┼───────┼───────┼─┤
│林章烜  │0000000         │930           │1   │1008  │ 0.923        │  1674.6      │  │
├────┼────────┼───────┼──┼───┼───────┼───────┼─┤
│林於正  │0000000         │930           │2   │ 504  │ 3.690        │  6698.2      │  │
├────┼────────┼───────┼──┼───┼───────┼───────┼─┤
│林章根  │0000000         │930           │3   │1008  │ 2.768        │  5023.7      │  │
├────┼────────┼───────┼──┼───┼───────┼───────┼─┤
│林於萍  │0000000         │930           │1   │ 560  │ 1.661        │  3014.2      │  │
├────┼────────┼───────┼──┼───┼───────┼───────┼─┤
│林於勳  │0000000         │930           │1   │ 560  │ 1.661        │  3014.2      │  │
├────┼────────┼───────┼──┼───┼───────┼───────┼─┤
│林於榮  │0000000         │930           │1   │ 560  │ 1.661        │  3014.2      │  │
├────┼────────┼───────┼──┼───┼───────┼───────┼─┤
│林於臺  │0000000         │930           │1   │ 560  │ 1.661        │  3014.2      │  │
├────┼────────┼───────┼──┼───┼───────┼───────┼─┤
│林章照  │0000000         │930           │1   │ 378  │ 2.460        │  4465.5      │  │
├────┼────────┼───────┼──┼───┼───────┼───────┼─┤
│林於朝  │0000000         │930           │5   │2880  │ 1.615        │  2930.5      │  │
├────┼────────┼───────┼──┼───┼───────┼───────┼─┤
│林於享  │0000000         │930           │5   │2880  │ 1.615        │  2930.5      │  │
├────┼────────┼───────┼──┼───┼───────┼───────┼─┤
│林於澄  │0000000         │930           │5   │2880  │ 1.615        │  2930.5      │  │
├────┼────────┼───────┼──┼───┼───────┼───────┼─┤
│林於鍾  │0000000         │930           │5   │2880  │ 1.615        │  2930.5      │  │
├────┼────────┼───────┼──┼───┼───────┼───────┼─┤
│林於堂  │0000000         │930           │1   │ 126  │ 7.381        │ 13396.4      │  │
├────┼────────┼───────┼──┼───┼───────┼───────┼─┤
│林奔妹  │0000000         │930           │120 │2880  │38.750        │ 70331.3      │  │
├────┼────────┼───────┼──┼───┼───────┼───────┼─┤
│林彰萬  │0000000         │930           │1   │ 392  │ 2.372        │  4306        │  │
├────┼────────┼───────┼──┼───┼───────┼───────┼─┤
│林彰淡  │0000000         │930           │1   │ 392  │ 2.372        │  4306        │  │
├────┼────────┼───────┼──┼───┼───────┼───────┼─┤
│林彰鈺  │0000000         │930           │1   │ 392  │ 2.372        │  4306        │  │
├────┼────────┼───────┼──┼───┼───────┼───────┼─┤
│林彰忠  │0000000         │930           │1   │ 392  │ 2.372        │  4306        │  │
├────┼────────┼───────┼──┼───┼───────┼───────┼─┤
│林於強  │0000000         │930           │9   │2880  │ 2.906        │  5274.8      │  │
├────┼────────┼───────┼──┼───┼───────┼───────┼─┤
│林錦銹  │0000000         │930           │9   │2880  │ 2.906        │  5274.8      │  │
├────┼────────┼───────┼──┼───┼───────┼───────┼─┤
│林彰壟  │0000000         │930           │6   │2016  │ 2.768        │  5023.7      │  │
├────┼────────┼───────┼──┼───┼───────┼───────┼─┤
│林彰鋒  │0000000         │930           │6   │2016  │ 2.768        │  5023.7      │  │
├────┼────────┼───────┼──┼───┼───────┼───────┼─┤
│林彰浮  │0000000         │930           │6   │2016  │ 2.768        │  5023.7      │  │
├────┼────────┼───────┼──┼───┼───────┼───────┼─┤
│林于清  │0000000         │930           │1   │ 336  │ 2.768        │  5023.7      │  │
├────┼────────┼───────┼──┼───┼───────┼───────┼─┤
│梁美鳳  │0000000         │930           │1   │34560 │ 0.027        │    48.8      │  │
├────┼────────┼───────┼──┼───┼───────┼───────┼─┤
│梁翠萍  │0000000         │930           │1   │34560 │ 0.027        │    48.8      │  │
├────┼────────┼───────┼──┼───┼───────┼───────┼─┤
│梁翠宜  │0000000         │930           │1   │34560 │ 0.027        │    48.8      │  │
├────┼────────┼───────┼──┼───┼───────┼───────┼─┤
│梁翠霞  │0000000         │930           │1   │34560 │ 0.027        │    48.8      │  │
├────┼────────┼───────┼──┼───┼───────┼───────┼─┤
│梁金鳳  │0000000         │930           │1   │34560 │ 0.027        │    48.8      │  │
├────┼────────┼───────┼──┼───┼───────┼───────┼─┤
│林永基  │0000000         │930           │1   │23040 │ 0.040        │    73.3      │  │
├────┼────────┼───────┼──┼───┼───────┼───────┼─┤
│林錦政  │0000000         │930           │1   │23040 │ 0.040        │    73.3      │  │
├────┼────────┼───────┼──┼───┼───────┼───────┼─┤
│林淑萍  │0000000         │930           │1   │23040 │ 0.040        │    73.3      │  │
├────┼────────┼───────┼──┼───┼───────┼───────┼─┤
│林國壽  │0000000         │930           │1   │ 5760 │ 0.161        │   293        │  │
├────┼────────┼───────┼──┼───┼───────┼───────┼─┤
│梁林森  │0000000         │930           │1   │ 5760 │ 0.161        │   293        │  │
├────┼────────┼───────┼──┼───┼───────┼───────┼─┤
│林秀齡  │0000000         │930           │1   │ 5760 │ 0.161        │   293        │  │
├────┼────────┼───────┼──┼───┼───────┼───────┼─┤
│曾林秀琴│0000000         │930           │1   │ 5760 │ 0.161        │   293        │  │
├────┼────────┼───────┼──┼───┼───────┼───────┼─┤
│傅林秀月│0000000         │930           │1   │ 5760 │ 0.161        │   293        │  │
├────┼────────┼───────┼──┼───┼───────┼───────┼─┤
│陳梁春秀│0000000         │930           │1   │ 5760 │ 0.161        │   293        │  │
├────┼────────┼───────┼──┼───┼───────┼───────┼─┤
│林章機  │0000000         │930           │29  │ 5040 │ 5.351        │  9712.4      │  │
├────┼────────┼───────┼──┼───┼───────┼───────┼─┤
│富英學  │0000000         │930           │29  │30240 │ 0.892        │  1618.7      │  │
├────┼────────┼───────┼──┼───┼───────┼───────┼─┤
│林彰柯  │0000000         │930           │36  │ 5760 │ 5.813        │ 10549.7      │  │
├────┼────────┼───────┼──┼───┼───────┼───────┼─┤
│林彰越  │0000000         │930           │9   │ 5760 │ 1.453        │  2637.4      │  │
├────┼────────┼───────┼──┼───┼───────┼───────┼─┤
│林彰男  │0000000         │930           │18  │ 5760 │ 2.906        │  5274.8      │  │
├────┼────────┼───────┼──┼───┼───────┼───────┼─┤
│林彰茂  │0000000         │930           │45  │11520 │ 3.633        │  6593.6      │  │
├────┼────────┼───────┼──┼───┼───────┼───────┼─┤
│林於炎  │0000000         │930           │45  │ 5760 │ 7.266        │ 13187.1      │  │
├────┼────────┼───────┼──┼───┼───────┼───────┼─┤
│林於盛  │0000000         │930           │9   │ 5760 │ 1.453        │  2637.4      │  │
├────┼────────┼───────┼──┼───┼───────┼───────┼─┤
│林於乾  │0000000         │930           │1   │ 1568 │ 0.593        │  1076.5      │  │
├────┼────────┼───────┼──┼───┼───────┼───────┼─┤
│林於能  │0000000         │930           │1   │ 1568 │ 0.593        │  1076.5      │  │
├────┼────────┼───────┼──┼───┼───────┼───────┼─┤
│林於進  │0000000         │930           │1   │ 1568 │ 0.593        │  1076.5      │  │
├────┼────────┼───────┼──┼───┼───────┼───────┼─┤
│林於遠  │0000000         │930           │1   │ 1568 │ 0.593        │  1076.5      │  │
├────┼────────┼───────┼──┼───┼───────┼───────┼─┤
│林於源  │0000000         │930           │20  │ 2880 │ 6.458        │ 11721.9      │  │
├────┼────────┼───────┼──┼───┼───────┼───────┼─┤
│林於銓  │0000000         │930           │2   │  504 │ 3.690        │  6698.2      │  │
├────┼────────┼───────┼──┼───┼───────┼───────┼─┤
│林於城  │0000000         │930           │9   │ 1008 │ 8.304        │ 15071        │  │
├────┼────────┼───────┼──┼───┼───────┼───────┼─┤
│林於澧  │0000000         │930           │9   │ 1008 │ 8.304        │ 15071        │  │
├────┼────────┼───────┼──┼───┼───────┼───────┼─┤
│林天善  │0000000         │930           │1   │ 7560 │ 0.123        │   223.3      │  │
├────┼────────┼───────┼──┼───┼───────┼───────┼─┤
│林天道  │0000000         │930           │1   │ 7560 │ 0.123        │   223.3      │  │
├────┼────────┼───────┼──┼───┼───────┼───────┼─┤
│林天順  │0000000         │930           │1   │ 7560 │ 0.123        │   223.3      │  │
├────┼────────┼───────┼──┼───┼───────┼───────┼─┤
│林於煋  │0000000         │930           │1   │ 1008 │ 0.923        │  1674.6      │  │
├────┼────────┼───────┼──┼───┼───────┼───────┼─┤
│林寶珠  │0000000         │930           │1   │  196 │ 4.745        │  8612        │  │
├────┼────────┼───────┼──┼───┼───────┼───────┼─┤
│林桂香  │0000000         │930           │1   │  196 │ 4.745        │  8612        │  │
├────┼────────┼───────┼──┼───┼───────┼───────┼─┤
│林基樹  │0000000         │930           │45  │ 2880 │14.531        │ 26374.2      │  │
├────┼────────┼───────┼──┼───┼───────┼───────┼─┤
│林於煥  │0000000         │930           │1   │  504 │ 1.845        │  3349.1      │  │
├────┼────────┼───────┼──┼───┼───────┼───────┼─┤
│林於玉  │0000000         │930           │2   │ 6048 │ 0.308        │   558.2      │  │
├────┼────────┼───────┼──┼───┼───────┼───────┼─┤
│林於寶  │0000000         │930           │1   │ 1512 │ 0.615        │  1116.4      │  │
├────┼────────┼───────┼──┼───┼───────┼───────┼─┤
│林於誠  │0000000         │930           │1   │ 6048 │ 0.154        │   279.1      │  │
├────┼────────┼───────┼──┼───┼───────┼───────┼─┤
│林彰讚  │0000000         │930           │2   │ 6048 │ 0.308        │   558.2      │  │
├────┼────────┼───────┼──┼───┼───────┼───────┼─┤
│林於晃  │0000000         │930           │1   │  336 │ 2.768        │  5023.7      │  │
├────┼────────┼───────┼──┼───┼───────┼───────┼─┤
│林於亮  │0000000         │930           │1   │  336 │ 2.768        │  5023.7      │  │
├────┼────────┼───────┼──┼───┼───────┼───────┼─┤
│林於剛  │0000000         │930           │1   │  336 │ 2.768        │  5023.7      │  │
├────┼────────┼───────┼──┼───┼───────┼───────┼─┤
│林壽光  │0000000         │930           │1   │  336 │ 2.768        │  5023.7      │  │
├────┼────────┼───────┼──┼───┼───────┼───────┼─┤
│林於熒  │0000000         │930           │1   │  756 │ 1.230        │  2232.7      │  │
├────┼────────┼───────┼──┼───┼───────┼───────┼─┤
│林於杉  │0000000         │930           │1   │  756 │ 1.230        │  2232.7      │  │
├────┼────────┼───────┼──┼───┼───────┼───────┼─┤
│林於浩  │0000000         │930           │1   │  378 │ 2.460        │  4465.5      │  │
├────┼────────┼───────┼──┼───┼───────┼───────┼─┤
│林於誦  │0000000         │930           │1   │ 2520 │ 0.369        │   669.8      │  │
├────┼────────┼───────┼──┼───┼───────┼───────┼─┤
│林於念  │0000000         │930           │1   │ 2520 │ 0.369        │   669.8      │  │
├────┼────────┼───────┼──┼───┼───────┼───────┼─┤
│黃林玉嬌│0000000         │930           │1   │ 2520 │ 0.369        │   669.8      │  │
├────┼────────┼───────┼──┼───┼───────┼───────┼─┤
│許林玉裳│0000000         │930           │1   │ 2520 │ 0.369        │   669.8      │  │
├────┼────────┼───────┼──┼───┼───────┼───────┼─┤
│王林志芳│0000000         │930           │1   │ 2520 │ 0.369        │   669.8      │  │
├────┼────────┼───────┼──┼───┼───────┼───────┼─┤
│林康妹  │0000000         │930           │1   │ 2520 │ 0.369        │   669.8      │  │
├────┼────────┼───────┼──┼───┼───────┼───────┼─┤
│林天基  │0000000         │930           │1   │10080 │ 0.092        │   167.5      │  │
├────┼────────┼───────┼──┼───┼───────┼───────┼─┤
│林秀蘭  │0000000         │930           │1   │10080 │ 0.092        │   167.5      │  │
├────┼────────┼───────┼──┼───┼───────┼───────┼─┤
│林秀菊  │0000000         │930           │1   │10080 │ 0.092        │   167.5      │  │
├────┼────────┼───────┼──┼───┼───────┼───────┼─┤
│林秀華  │0000000         │930           │1   │10080 │ 0.092        │   167.5      │  │
├────┼────────┼───────┼──┼───┼───────┼───────┼─┤
│林彰潭  │0000000         │930           │1   │  378 │ 2.460        │  4465.5      │  │
├────┼────────┼───────┼──┼───┼───────┼───────┼─┤
│林文清  │0000000         │930           │9   │ 2880 │ 2.906        │  5274.8      │  │
├────┼────────┼───────┼──┼───┼───────┼───────┼─┤
│林玉良  │0000000         │930           │15  │ 2880 │ 4.844        │  8791.4      │  │
├────┼────────┼───────┼──┼───┼───────┼───────┼─┤
│林冉妹  │0000000         │930           │8   │ 2880 │ 2.583        │  4688.8      │  │
├────┼────────┼───────┼──┼───┼───────┼───────┼─┤
│林章澄  │0000000         │930           │1   │  840 │ 1.107        │  2009.5      │  │
├────┼────────┼───────┼──┼───┼───────┼───────┼─┤
│梁涂梅蘭│0000000         │930           │1   │34560 │ 0.027        │    48.8      │  │
└────┴────────┴───────┴──┴───┴───────┴───────┴─┘
                                         以上總額：543759.4